臺北高等行政法院判決　　　　　　　　　　　　　　九十二年度訴字第二八○二號
　　　　　　　　　　　　　　　.
　　原　　　告　甲○○
　　被　　　告　經濟部智慧財產局
　　代　表　人　蔡練生（局長）
　　訴訟代理人　丙○○
　　　　　　　　丁○○
　　參　加　人　乙○○
右當事人間因新型專利舉發事件，原告不服經濟部中華民國九十二年四月二十四日經
訴字第○九二○六二○九五○○號訴願決定，提起行政訴訟，並經本院裁定命參加人
獨立參加本件被告之訴訟。本院判決如左：
    主  文
原告之訴駁回。
訴訟費用由原告負擔。
    事  實
壹、事實概要：
    緣參加人前於民國（以下同）八十六年七月十一日以「金屬門鉸鍊改良結構」向
    前經濟部中央標準局（八十八年一月二十六日改制為智慧財產局）申請新型專利
    ，經該局編為第00000000號審查，准予專利，並於公告期滿後，發給新
    型第一三六四二八號專利證書（以下簡稱系爭案）。嗣原告以系爭案有違核准時
    專利法（以下簡稱專利法）第九十七條、第九十八條第一項第一款、第二款及第
    二項規定，不符新型專利要件，對之提起舉發，並提出舉發證據計有：證據一為
    八十二年三月十一日審定公告之第00000000號「專用於鋁門框之鉸鍊結
    構改良」新型專利案（以下簡稱引證一）；證據二為八十五年六月一日審定公告
    之第00000000號「金屬門鉸鍊結構改良」新型專利案（以下簡稱引證二
    ）；證據三為系爭案與引證二之圖示比較。案經被告審查，於九十二年一月十六
    日以（九二）智專三（三）○五○一八字第○九二二○○四七八六○號專利舉發
    審定書為「舉發不成立」之處分。原告不服，提起訴願，遭駁回後，遂向本院提
    起行政訴訟。本院因認本件撤銷訴訟之結果，參加人之權利或法律上利益將受損
    害，乃依行政訴訟法第四十二條第一項規定，依職權裁定命參加人獨立參加本件
    被告之訴訟。
貳、兩造聲明：
一、原告聲明：
    原告未於言詞辯論期日到場，據其提出之書狀，聲明求為判決
１、訴願決定及原處分均撤銷。
２、訴訟費用由被告負擔。
二、被告聲明：求為判決如主文所示。
、兩造爭點：
    引證一、二是否足以證明系爭案不具新穎性及進步性，而不符新型專利要件？
一、原告陳述：
    原告未於言詞辯論期日到場，據其提出之書狀，陳述如左：
１、按原處分判為「舉發不成立」之理由，主要為：「．．．查引證一、二並未揭露
    系爭案葉片卡鉤末端呈弧形設計，再向外側突起延伸一鉤部 241，門框與門
    板之邊框之鉤體、末端呈圓弧設計，再相向突設鉤部521、621等構造特徵
    ，難謂系爭案不具新穎性；又系爭案葉片之卡鉤係由門框側邊直扣入，而非由門
    框端面穿入，可於門框完成澆灌固定程序之後再組裝鉸鍊葉片，組裝便利，難謂
    系爭案不具進步性。」亦即，係以「引證一、二卡鉤、鉤體末端無設成『圓弧』
    形狀」、「被舉發案之卡鉤可由門框側邊直接扣入，組裝便利」之理由而判為舉
    發不成立。
２、上述之理由，實是以「外觀形狀（新式樣專利之要旨）」論，非是以「結構、組
    成、技術原理、功效目的（新型專利要旨）」比論，而系爭案係「新型專利」，
    非是「新式樣專利」，故不符「新型專利要旨」，茲一一述明如下：
(1)、系爭案之「結構、組成、技術、功能、功效目的」之主題：
、設具有「『Ｌ狀』、條狀之卡鉤、鉤體」之葉片、邊框構造。
、卡鉤、鉤體可相互「鉤合」之結構、組成、功能。
、藉由「葉片及邊框卡鉤、鉤體之鉤合」，達到「門板（門板鎖合葉片）、門框（
    門框鎖合邊框）結合一體」之功效、目的。
(2)、因此，系爭案與引證一、二實是完全相同之設計，茲分述如下：
、「結構、組成」相同：
I、皆是：兩「葉片（上、下鍊片）」設「補強條（凸片）」；亦即，鎖固門板、門
    框之樞接片，皆設有「凸條」。
II、皆是：補強條（凸片）設有「卡鉤（Ｔ型卡合塊）」。
III、皆是：門框、門板之邊框（固定架）設有「鉤體（Ｔ型卡合槽）」；引證一雖是
    形容為「卡合槽」，但，係形容「內圍」部分（槽），系爭案形容「外圍」部分
    （鉤），其實，皆屬「鉤」狀之結構型態。
Ⅳ、皆是：葉片（上、下鍊片）之補強條（凸片）「卡鉤（Ｔ型卡合塊）」、門板門
    框之邊框（固定架）之「鉤體（Ｔ型卡合槽）」，相互套入鉤合而結合一體。
、「技術手段、知識」相同：皆是設成「似Ｌ狀」之「鉤」及「形成有槽」，而得
    相互套入鉤合。
、「功效、目的」相同：皆是藉由「似Ｌ狀」之卡鉤（卡合塊）、鉤體（卡合槽；
    其實，系爭案雖取名為鉤體，但亦具有「卡合槽」），得相互套入鉤合，而得使
    「葉片（上、下鍊片）與門框、門板之邊框（固定架），相互結合一體」。故，
    系爭案絕對無不同於引證一之功效、目的、系爭案不具進步性、不具有功效之增
    進。系爭案乃是「完完全全相同於引證二（結構、技術手段、知識、功效、目的
    ）」，系爭案只是將「引證二之『嵌合塊』改稱為『卡鉤』、『嵌合部』改稱為
    『鉤體』」，系爭案根本是「將引證二再『文字遊戲』式」改名稱，而欺瞞被告
    再提出申請專利（因是同一申請人）。
(3)、至於有關系爭案「將卡鉤、鉤體末端設成『圓弧』形」之問題，茲揭明如下：
、此實是「外觀形狀」之「等效結構」變化，其「技術、結構、功能（鉤合）」之
    主題，並無異於引證一、二。而，系爭案係「新型專利」、非是「新式樣專利」
    ，當不能以「新式樣要旨之『外觀形狀』」比論。
、無論是「是否有『圓弧』形」，皆是呈「具有直角狀（Ｌ形）」之「鉤」結構型
    態。且，皆是「藉由Ｌ形之結構型態，形成可相互鉤合而結合一體」。
、換言之，系爭案、引證一之「主題」，在於：設成「對應之直角（Ｌ形）結構型
    態、技術手段、知識」，達成「相互鉤合、結合一體」之功效、目的。
(4)、有關原處分指：「系爭案葉片卡鉤可由門框側邊直接扣入、組裝較便利」之問題
    ，茲亦述明如下：
、此乃是「零件組合（操作）手續」問題，無關「結構、組合、技術、功能」相同
    於引證一、二之主題。
、其所謂「鉤體末端呈圓弧形，可使組裝便利」，乃是以「文字所載」即推測、想
    像，事實上，並未使組裝較便利，因：
I、鉸鍊葉片呈一長度，其鉤體補強條亦呈「長條狀」，而門框之鉤體亦呈「長條狀
    」，且葉片、門框鉤體皆是「金屬材質」。
II、故，在皆是「長條狀」、「金屬材質」之情況，葉片鉤體、門框鉤體之組合，必
    然是：將葉片鉤體由門框上端（或底端）對合於門框鉤體，再予滑入至鎖定處，
    以螺釘鎖定之。
III、亦即，係將葉片鉤體自門框鉤體之上端（或底端）插入勾合於門框鉤體，再予滑
    至螺釘孔處鎖定。而，引證一、二亦皆是如此之組裝方式。
Ⅳ、故，系爭案之組裝方式完全相同於引證一、二，豈能以「文字所載」即論定系爭
    案具有組裝較便利？系爭案根本是完全相同於引證一、二，並未增進功效。
、細言之，系爭案是「未能增進功效」、且是「反而是『功效更差』」：
    系爭案呈「Ｌ形」，乃是「單側之鉤條」，而，引證一呈「Ｔ形」，乃是「雙側
    之鉤條」。故，稍具物理常識者皆可知：「雙側勾合（引證一）」之穩定性、防
    脫離性，必比「單側勾合（系爭案）」更佳。亦即，系爭案之單側勾合，勾合後
    之定位牢固性、穩定性，比引證一差。系爭案未能增進功效，且是功效更差，故
    ，亦屬違反專利法第九十八條第二項之規定。
(5)、如果皆以原處分之「外觀形狀」而比論，那我國專利法之「新型專利」可廢矣！
    因：有心者，皆可將他人新型專利之「某部位外觀」略改之、或「已得新型專利
    而將到期限」者，皆可「某部位外觀略改之，再申請專利」，如此即可「無限延
    長專利期」。又，例如：將系爭案之「圓弧」形，改成「三角狀」、「一邊斜面
    狀」、「多條波浪狀」、「凹弧狀」．．．等等幾何形狀，是否可再得專利？
３、綜上所述，系爭案無論在「技術手段、知識」、「結構、組成」、「功效、目的
    」方面，皆完全相同於引證一、二，不具進步性、不具有功效之增進，誠屬違反
    專利法第九十八條第一項第一、二款、及第九十八條第二項之規定，其雖改成「
    圓弧形」末端，但仍屬「等效結構於引證一、二」，為熟習此技藝者所易於思及
    達成。為此，請判決如原告訴之聲明。
二、被告陳述：
１、原告訴稱：系爭案和引證一、二為完全相同之結構，系爭案Ｌ形單側鉤較引證一
    Ｔ形雙側之鉤條，勾合後定位牢固性、穩定性較差，不具進步性；系爭案葉片鉤
    體，門框鉤體皆為長條狀且金屬材質，其組合係將葉片鉤體自門框鉤體之上端（
    或底端）插入勾合於門框鉤體，再以滑至螺釘孔處鎖定，其組接方式和引證一、
    二者相同，並無組裝較便利之情事；系爭案將卡鉤、鉤體末端設成圓弧形，其僅
    為引證一、二外觀形狀之等效結構，且系爭案為新型專利，非新式樣專利，當不
    能以新式樣「外觀形狀」比論等云云。
２、專利法第九十七條「稱新型者，謂對物品之形狀、構造或裝置之創作或改良」，
    系爭案葉片卡鉤末端呈弧形設計，再向外側突起延伸一鉤部 241，門框與門
    板之鉤體、末端呈圓弧設計，再相向突設鉤部521、621等，其弧形或圓弧
    設計屬對物品之形狀之改良，應符新型專利要件；引證一、二並未揭露系爭案葉
    片卡鉤末端呈弧形設計，再向外側突起延伸一鉤部 241，門框與門板之邊框
    之鉤體、末端呈圓弧設計，再相向突設鉤部521、621等構造特徵，系爭案
    葉片之卡鉤部和鉤體、勾合後，定位牢固穩定，引證一、二難謂系爭案不
    具新穎性；引證一上鍊片Ｔ型卡合塊套入門板固定架側邊之Ｔ型卡合槽
    、引證二兩葉片、之嵌合塊、分別由門框及門側直框之嵌合部 130
    、120 上方滑入至設定位置等和系爭案葉片之卡鉤係由門框側邊直接扣入，而非
    由門框端面穿入等彼此組合之技術手段不同，系爭案可於門框完成澆灌固定程序
    之後再組裝鉸鍊葉片，組裝便利，有功效之增進，系爭案自具進步性。
３、綜上所述，被告之原處分並無違法，爰請判決如被告答辯之聲明。
三、參加人陳述：
    參加人未於言詞辯論期日到場，據其提出之書狀，陳述如左：
１、系爭案於申請專利範圍第一項界定：「一種金屬門鉸鍊改良結構，鉸鍊１是由兩
    葉片所組成，且兩葉片之其中一端設有套筒以上下對合共同樞設於一樞軸
    上，而於葉片上，排列設以數個貫穿葉片兩側面之穿孔，以供螺栓穿過
    螺固於門框及門板邊框上，另於葉片之側面上中間突設一道補強條，該
    補強條係與套筒之軸向平行設置，其特徵在於：補強條兩側之葉片上，
    設兩道與補強條平行設置之卡鉤，卡鉤之末端呈弧形設計，再向側邊延伸
    一鉤部 241；而門框及門板之邊框相對端面之兩側，亦設有鉤體、，且
    鉤體、末端亦呈弧形設計，再向側邊延伸一鉤部521、621，以與鉸鍊１之鉤
    部241 相鉤設。」系爭案於申請專利範圍第二項進一步界定：「其中，鉸鍊１之
    葉片鉤部 241係往卡鉤之外側突設，而門框及邊框之鉤部521、621則係相向突設
    。」系爭案的申請專利範圍係以吉普森式來撰寫，具體地將系爭案的構造特徵界
    定於「其特徵在於：」之後，同時參酌系爭案新型專利說明書於習用背景的詳細
    說明，可以很明確地顯示，系爭案的構造特徵係在於：將葉片的卡鉤末端設
    呈弧形且於卡鉤外側邊突起延伸一鉤部 241，同時於門框與門板邊框的鉤
    體、末端設呈弧形且相向突設鉤部521、621．．．之新穎設計。並且系爭案
    利用創新的構造特徵，可以於門框完成澆灌固定程序之後再組裝鉸鍊葉片，
    具備組裝便利之明顯功效之增進。
２、系爭案核准時專利法第九十七條規定「稱新型者，謂對物品之形狀、構造或裝置
    之創作或改良。」並且專利專責機關（即被告）於八十三年十月公布（系爭案核
    准時適用）的新型專利審查基準第 2-1-1頁具體釋明：「所謂新型之形狀、構造
    或裝置則定義如下：形狀．．．指具體實物其二維或三維之外觀輪廓係以線或面
    所規範並具有機能者稱之。構造．．．」誠如前揭說明，系爭案申請專利的構造
    特徵係在於：將葉片的卡鉤的末端及門框與門板邊框的鉤體、末端
    均設呈弧形，並且相對設有相對應的鉤部 241、521、621。可以具體明確地顯示
    ，系爭案的構造特徵在於：葉片卡鉤及門框、門板邊框的鉤體、之「
    形狀」設計，並且利用葉片卡鉤及門框、門板邊框所設鉤體、的相對
    配合的弧形設計，讓兩者具備直接卡扣結合之機能。因此，相較於系爭案申請當
    時的既有技術，系爭案確實為有關於對物品之形狀之改良設計，並且能夠提供明
    顯之功效增進，完全符合專利法所規定有關於新型專利之新穎性及進步性要件，
    系爭案確實為合法的新型專利權，原告於行政訴訟起訴狀之指控，明顯是未具體
    研讀系爭案新型專利說明書及申請專利範圍所為之無理指控，誠不足採。
３、引證一及引證二均未能揭露系爭案的構造特徵，自無法否定系爭案的新穎性要件
    ：
(1)、引證一於門框及門板固定架的側邊各別設有一Ｔ型卡合槽，並於下鍊片延伸一凸
    片與上鍊片各設有一Ｔ型卡合塊，可分別套入門框及門板固定架之Ｔ型卡合槽中
    ，再以螺絲分別由上、下鍊片之固定孔鎖入，藉以將下鍊片鎖固於門框，以及將
    上鍊片鎖固於門板固定架中。引證一係採用Ｔ型卡合塊與Ｔ型卡合槽相互配合的
    卡合型態，明顯未能揭露系爭案於葉片及門框、邊框於兩側相對形成一於
    末端呈弧形且側邊延伸鉤部 241、521、621的卡鉤、、之構造特徵，並且
    引證一係透過Ｔ型卡合塊沿Ｔ型卡合槽形成單側的上下滑動結合型態，明顯不同
    於系爭案利用卡鉤、、末端的弧形設計，讓葉片直接以側邊壓入卡扣的
    方式相結合。
(2)、引證二的兩葉片分別相對於門框及門側直框的表面兩側緣形成有直立狀的Ｌ型嵌
    合塊，並於門框及門側直框兩側緣形成有相對應的嵌合部，利用嵌合部與嵌合塊
    的相對嵌設，讓兩葉片可分別嵌固結合於門框與門側直框處。引證二係採用Ｌ型
    嵌合部與Ｌ型嵌合塊相互配合的卡合型態，明顯未能揭露系爭案有關於末端設呈
    弧形且側邊延伸鉤部 241、521、621  的卡鉤、、之構造特徵，並且引證
    二係透過Ｌ型嵌合塊沿Ｌ型嵌合部形成單側的上下滑動結合型態，明顯不同於系
    爭案利用卡鉤、、末端的弧形設計，讓葉片直接以側邊壓入卡扣的方式
    相結合。
(3)、引證一及引證二均未揭露系爭案有關於葉片卡鉤末端設呈弧形且再向外側突
    起延伸一鉤部 241，以及門框與門板邊框於鉤體、末端設呈弧形且再相
    向突設鉤部521、522之構造特徵，因此，引證一及引證二無法證明系爭案不具新
    穎性要件，系爭案未違反核准時專利法第九十八條第一項之規定。
４、引證一及引證二無法否定系爭案所能具體達成之明顯功效增進，自不足否定系爭
    案的進步性要件：
(1)、引證一受限於採用Ｔ型卡合塊與Ｔ型卡合槽相互配合的卡合構造，導致引證一要
    將上鍊片以Ｔ型卡合塊套入門板固定架側邊的Ｔ型卡合槽，只能由門框的端部滑
    設穿入，因此必須在門框完成澆灌固定程序之前，即事先將上鍊片預先組裝結合
    於門框。
(2)、引證二受限於採用Ｌ型嵌合部與Ｌ型嵌合塊相互配合的卡合構造，同樣地導致引
    證二要將葉片以Ｌ型嵌合塊套入門框或門側直框的Ｌ型嵌合槽時，只能由門框或
    門側直框的端部滑設穿入，因此必須在門框或門側直框完成澆灌固定程序之前，
    即事先將鉸鍊葉片預先組裝結合於門框或門側直框。
(3)、反觀系爭案利用門框的鉤體及葉片的卡鉤末端均呈弧形設計，可以將門
    框先澆灌固定於水泥牆後，將鉸鍊葉片由門框的側面朝門框壓入，即能
    夠順利利用卡鉤的弧形面滑越過鉤體的弧形面而互相扣合，系爭案利用改良
    的構造特徵，提供葉片能夠直接由門框側邊壓入結合的機能，有效地讓門框
    與葉片的結合不會受到澆灌固定程序的限制。
(4)、相較於引證一及引證二所揭露的技術手段，系爭案能夠於門框完成澆灌固定程
    序後再組裝鉸鍊葉片，有效提供組裝便利之明顯功效之增進，因此，引證一及
    引證二不足以證明系爭案不具進步性要件，系爭案未違反核准時專利法第九十八
    條第二項之規定。
５、綜上所述，系爭案有關於鉸鍊葉片的卡鉤末端設呈弧形且再向外側突起延伸
    一鉤部 241，以及門框與門板邊框於鉤體、末端設呈弧形且再相向突設鉤部
    521、621之構造特徵，明顯未為引證一及引證二所揭露，並且系爭案利用改良的
    形狀特徵，可以於門框完成澆灌固定程序之後再組裝鉸鍊葉片，有效提供組
    裝便利之明顯功效之增進。系爭案確實具備新型專利的新穎性及進步性要件，明
    顯未違反核准時專利法之規定。為此，請判決駁回原告之訴。
    理  由
一、本件原告經合法通知，未於言詞辯論期日到場，核無行政訴訟法第二百十八條準
    用民事訴訟法第三百八十六條各款所列之情事，爰依被告之聲請，由其一造辯論
    而為判決，合先敘明。
二、按凡對物品之形狀、構造或裝置之創作或改良，而可供產業上利用者，得依系爭
    案核准時專利法第九十七條暨第九十八條第一項規定申請取得新型專利。而對於
    獲准專利權之新型，任何人認有違反專利法第一百零五條準用第二十七條或違反
    第九十七條至第九十九條規定者，依法得附具證據，向專利專責機關舉發之。從
    而，系爭案有無違反專利法之情事而應撤銷其新型專利權，依法應由舉發人附具
    證據證明之，倘其證據不足以證明系爭案有違專利法之規定，自應為舉發不成立
    之處分。
三、本件系爭第00000000號「金屬門鉸鍊改良結構」新型專利案，其鉸鍊是
    由兩葉片所組成，且兩葉片之其中一端設有套筒以上下對合共同樞設於一樞軸上
    ，而於葉片上，排列設以數個貫穿葉片兩側面之穿孔，以供螺栓穿過螺固於門框
    及門板邊框上，另於葉片之側面上中間突設一道補強條，該補強條係與套筒之軸
    向平行設置，其特徵在於：補強條兩側之葉片上，設兩道與補強條平行設置之卡
    鉤，卡鉤之末端呈弧形設計，再向側邊延伸一鉤部；而門框及門板之邊框相對端
    面之兩側，亦設有鉤體，且鉤體末端亦呈弧形設計，再向側邊延伸一鉤部，以與
    鉸鍊之鉤部相鉤設。原告所提舉發證據計有：證據一為八十二年三月十一日審定
    公告之第00000000號「專用於鋁門框之鉸鍊結構改良」新型專利案（即
    引證一）；證據二為八十五年六月一日審定公告之第00000000號「金屬
    門鉸鍊結構改良」新型專利案（即引證二）；證據三為系爭案與引證二之圖示比
    較。被告係以引證一門框及門板固定架之側邊各別設有Ｔ型卡合槽，而下鍊片延
    伸一凸片與上鍊片各設有一Ｔ型卡合塊各別套入門框及門板固定架之Ｔ型卡合槽
    中，且以螺絲各別由上、下鍊片之固定孔鎖入，而將下鍊片鎖固於門框，上鍊片
    則鎖固於門板固定架中。引證二該兩葉片分別相對於門框及門側直框之表面兩側
    緣形成有直立狀之嵌合塊，且門框及門側直框兩側緣亦分別形成有嵌合部，其中
    嵌合部可供葉片之嵌合塊嵌設，令合葉之兩葉片可分別嵌固於門框與門側直框上
    。認引證一、二並未揭露系爭案葉片卡鉤末端呈弧形設計，再向外側突起延伸一
    鉤部，門框與門板之邊框之鉤體末端呈圓弧設計，再相向突設鉤部等構造特徵，
    難謂系爭案不具新穎性；又系爭案葉片之卡鉤係由門框側邊直接扣入，而非由門
    框端面穿入，可於門框完成澆灌固定程序之後再組裝鉸鍊葉片，組裝便利，難謂
    系爭案不具進步性。系爭案未違核准時專利法第九十七條、第九十八條第一項第
    一款、第二款及第二項規定，乃為舉發不成立之處分。原告不服，循序提起訴願
    及本件行政訴訟。
四、原告於本件行政訴訟中訴稱，系爭案和引證一、二為完全相同之結構，系爭案Ｌ
    形單側鉤較引證一Ｔ形雙側之鉤條，勾合後定位牢固性、穩定性較差，不具進步
    性；系爭案葉片鉤體，門框鉤體皆為長條狀且金屬材質，其組合係將葉片鉤體自
    門框鉤體之上端（或底端）插入勾合於門框鉤體，再以滑至螺釘孔處鎖定，其組
    接方式和引證一、二者相同，並無組裝較便利之情事；系爭案將卡鉤、鉤體末端
    設成圓弧形，其僅為引證一、二外觀形狀之等效結構，且系爭案為新型專利，非
    新式樣專利，當不能以新式樣「外觀形狀」比論等云云。惟查，專利法第九十七
    條「稱新型者，謂對物品之形狀、構造或裝置之創作或改良」，系爭案葉片卡鉤
    末端呈弧形設計，再向外側突起延伸一鉤部 241，門框與門板之鉤體、
    末端呈圓弧設計，再相向突設鉤部521、621等，其弧形或圓弧設計屬對物品之
    形狀之改良，應符新型專利要件；引證一、二並未揭露系爭案葉片卡鉤末端呈
    弧形設計，再向外側突起延伸一鉤部 241，門框與門板之邊框之鉤體、
    末端呈圓弧設計，再相向突設鉤部521、621等構造特徵，系爭案葉片之卡鉤部
    和鉤體、勾合後，定位牢固穩定，引證一、二難謂系爭案不具新穎性；引證
    一上鍊片Ｔ型卡合塊套入門板固定架側邊之Ｔ型卡合槽、引證二兩葉片
    、之嵌合塊、分別由門框及門側直框之嵌合部130、120上方滑入至
    設定位置等和系爭案葉片之卡鉤係由門框側邊直接扣入，而非由門框端面穿入等
    彼此組合之技術手段不同，系爭案可於門框完成澆灌固定程序之後再組裝鉸鍊葉
    片，組裝便利，有功效之增進，系爭案自具進步性。
五、綜上所述，原告之陳詞均不可採，則被告認舉發證據尚難證明系爭案違反核准時
    專利法第九十七條、第九十八條第一項第一款、第二款及第二項規定，所為「舉
    發不成立」之處分，揆諸首揭規定，並無違誤，訴願決定予以維持，亦無不合。
    原告徒執前詞，訴請撤銷訴願決定及原處分，並無理由，應予駁回。
六、本件事證已臻明確，兩造其餘攻擊防禦方法與本件判決結果不生影響，故不逐一
    論述，併此敘明。
據上論結，本件原告之訴為無理由，爰依行政訴訟法第九十八條第三項前段、第二百
十八條，民事訴訟法第三百八十五條第一項前段判決如主文。
中    華    民    國      九十三      年      八      月      十八      日
                              臺 北 高 等 行 政 法 院 第 一 庭
                                    審 判 長 法    官 徐瑞晃
                                             法    官 李得灶
                                             法    官 吳慧娟
右為正本係照原本作成。
如不服本判決，應於送達後二十日內，向本院提出上訴狀並表明上訴理由，如於本判
決宣示後送達前提起上訴者，應於判決送達後二十日內補提上訴理由書（須按他造人
數附繕本）。
中    華    民    國      九十三      年      八      月      十八      日
                                             書 記 官 劉道文
